【裁判字號】    98,台上,638
【裁判日期】    980409
【裁判案由】    給付工程管理費
【裁判全文】
最高法院民事裁定              九十八年度台上字第六三八號
上  訴  人  台北市政府工務局新建工程處
法定代理人  甲○○
訴訟代理人  李宜光律師
被 上訴 人  中華工程股份有限公司
法定代理人  乙○○
訴訟代理人  劉陽明律師
            陳璧秋律師
上列當事人間請求給付工程管理費事件，上訴人對於中華民國九
十七年十月七日台灣高等法院第二審判決（九十七年度建上字第
五九號），提起一部上訴，本院裁定如下：
    主  文
上訴駁回。
第三審訴訟費用由上訴人負擔。
    理  由
按上訴第三審法院，非以原判決違背法令為理由，不得為之。又
提起上訴，上訴狀內應記載上訴理由，其以民事訴訟法第四百六
十九條所定事由提起第三審上訴者，應於上訴狀內表明：原判決
所違背之法令及其具體內容、暨依訴訟資料合於該違背法令之具
體事實。其依同法第四百六十九條之一規定提起上訴者，並應具
體敘述為從事法之續造、確保裁判之一致性或其他所涉及之法律
見解具有原則上重要性之理由。同法第四百六十七條、第四百七
十條第二項分別定有明文。而依同法第四百六十八條規定，判決
不適用法規或適用不當者，為違背法令；依同法第四百六十九條
規定，判決有該條所列各款情形之一者，為當然違背法令。是當
事人提起第三審上訴，如合併以同法第四百六十九條及第四百六
十九條之一之事由為上訴理由時，其上訴狀或理由書應表明該判
決所違背之法令條項，或有關判例、解釋字號，或成文法以外之
習慣或法理等及其具體內容，暨係依何訴訟資料合於該違背法令
之具體事實，並具體敘述為從事法之續造、確保裁判之一致性或
其他所涉及之法律見解具有原則上重要性之理由。如未依上述方
法表明，或其所表明者與上開法條規定不合時，即難認為已合法
表明上訴理由，其上訴自非合法。本件上訴人對於原判決所命給
付中關於新台幣（下同）一千二百五十五萬一千一百五十二元本
息敗訴部分提起第三審上訴（上訴人就其餘七十二萬二千三百六
十八元本息敗訴部分，未據聲明不服，已告確定），雖以該部分
判決違背法令為由，惟核其上訴理由狀所載內容，係就原審未參
酌系爭契約第三條總價承攬及第二十一條第二項增減契約數量規
定，逕自解釋兩造間約定之工程施工說明書總則第十二條，並爭
執稅什費之給付應包含管理費，被上訴人顯已多獲得稅什費（包
含管理費）之利益，及被上訴人於民國九十四年五月十九日後，
展延工期三十日，係因可歸責於己之事由，自不得依系爭契約附
件之工程施工說明書總則第十二條，請求給付管理費等，泛言指
摘原審未探求當事人立約時之真意，復就原審之取捨證據、認定
事實之職權行使，指摘為不當，並就原審命為辯論及已論斷者，
泛言謂為違法，而非表明該部分判決所違背之法令及其具體內容
，暨依訴訟資料合於該違背法令之具體事實，更未具體敘述為從
事法之續造、確保裁判之一致性或其他所涉及之法律見解具有原
則上重要性之理由，難認其已合法表明上訴理由。依首揭說明，
應認其上訴為不合法。
據上論結，本件上訴為不合法。依民事訴訟法第四百八十一條、
第四百四十四條第一項前段、第九十五條、第七十八條，裁定如
主文。
中    華    民    國  九十八  年    四    月    九    日
                      最高法院民事第五庭
                          審判長法官  劉  延  村
                                法官  許  澍  林
                                法官  黃  秀  得
                                法官  許  正  順
                                法官  魏  大  喨
      本件正本證明與原本無異
                                      書  記  官
中    華    民    國  九十八  年    四    月  二十一  日
                                                      Ｅ


司法院資訊處製作；財團法人民間司法改革基金會備份。
